【裁判字號】    98,上訴,2434
【裁判日期】    980731
【裁判案由】    毒品危害防制條例
【裁判全文】
臺灣高等法院刑事判決                98年度上訴字第2434號
上  訴  人
即  被  告  甲○○
上列上訴人因毒品危害防制條例案件，不服臺灣臺北地方法院98
年度訴字第592號，中華民國98年5月20日第一審判決（起訴案號
：臺灣臺北地方法院檢察署98年度毒偵字第810號），提起上訴
，本院判決如下：
    主  文
上訴駁回。
    事  實
一、甲○○前於民國93年間因施用毒品案件，經觀察、勒戒後，
    認無繼續施用毒品之傾向，於93年5月27日執行完畢釋放出
    所，並由臺灣基隆地方法院檢察署檢察官以93年度毒偵字第
    405號為不起訴處分確定。復因施用毒品案件，分別於96年8
    月17日及11月30日經原審法院以96年度訴字第980號及96年
    度訴字第1597號判決各判處有期徒刑7月，分別於同年9月10
    日及12月17日判決確定，經原審法院裁定合併應執行有期徒
    刑1年1月，於97年10月9日因縮短刑期假釋出監，假釋期間
    交付保護管束，於同年11月11日保護管束期滿未撤銷假釋，
    以已執行論。詎其仍不知悔改，基於施用第一級毒品海洛因
    之犯意，於98年2月3日下午，在臺北市○○區○○路某公共
    廁所內施用海洛因1次；嗣於同年2月6日20時30分許，在臺
    北縣板橋市○○路○段138號，因行跡可疑為警攔檢查獲，並
    扣得其為施用而持有之海洛因1小包（淨重0.0890公克，取
    樣0.0006公克，驗餘0.0884公克）。
二、案經臺北市政府警察局文山第二分局報告臺灣板橋地方法院
    檢察署檢察官呈請臺灣高等法院檢察署檢察長令轉臺灣臺北
    地方法院檢察署檢察官偵查起訴。
    理  由
一、前揭犯罪事實，業據上訴人即被告甲○○於原審法院審理時
    坦承不諱，而其於98年2月6日所採尿液，經送台灣尖端先進
    生技醫藥股份有限公司以酵素免疫分析法（EIA）初步檢驗
    ，再以氣相層析質譜儀法（GC／MS）確認檢驗之結果，係呈
    嗎啡陽性反應一節，有該公司濫用藥物檢驗報告一份附卷可
    稽（見北檢毒偵卷第4頁），另扣案之白色粉末一袋（毛重
    0.2790公克、淨重0.0890公克，驗餘淨重0.0884公克），經
    鑑驗後含第一級毒品海洛因成分，亦有交通部民用航空局航
    空醫務中心98年2月20日航藥鑑字第0980842號毒品鑑定書在
    卷可佐（見北檢毒偵卷第10頁），是被告所為之任意性自白
    核與犯罪事實相符，應堪採信。而被告前於93年間因施用毒
    品案件，經觀察、勒戒後，認無繼續施用毒品之傾向，於93
    年5月27日執行完畢釋放出所，並由臺灣基隆地方法院檢察
    署檢察官以93年度毒偵字第405號案件為不起訴處分確定等
    情，有卷附本院被告前案紀錄表一份可按，其於觀察、勒戒
    執行完畢釋放後，五年內第三度違犯施用第一級毒品海洛因
    之犯行，洵堪認定，本案事證明確，應依法論科。
二、按海洛因係屬毒品危害防制條例第2條第2項第1款所規定之
    第一級毒品，核被告所為，係犯毒品危害防制條例第10條第
    1項之施用第一級毒品罪。其於施用前持有毒品海洛因之低
    度行為，為施用毒品之高度行為所吸收，不另論罪。被告前
    於96年間因施用毒品案件，經原審法院以96年度訴字第980
    號及96年度訴字第第1597號案件各判處有期徒刑7月確定，
    經原審法院裁定合併應執行有期徒刑1年1月，於97年10月9
    日因縮短刑期假釋出監，假釋期間交付保護管束，於同年11
    月11日保護管束期滿未撤銷假釋，以已執行論，此有本院被
    告前案紀錄表乙紙附卷可稽，其於五年內再故意犯本件有期
    徒刑以上之罪，為累犯，應依刑法第47條第1項之規定加重
    其刑。
三、原審同此事實認定，依毒品危害防制條例第10條第2項、刑
    法第11條、第47條第1項（原判決贅載第41條第1項前段，應
    予更正）之規定，審酌「被告前曾因施用毒品經觀察、勒戒
    等程序，仍未能戒絕毒癮，復一再犯施用毒品罪，其對個人
    身心戕害甚鉅，顯見被告自制力薄弱，復助長社會不良風氣
    ，而被告因罹患鴉片類成癮症，業已於98年2月11日開始於
    臺北市立聯合醫院松德院區接受美沙冬維持治療，有該院開
    立之診斷證明書在卷為憑（本院卷第25頁），並佐以被告患
    有雙相情感之中度鬱型疾病，亦有海天醫院診斷證明書附卷
    可參（本院卷第24頁）、被告文化大學肄業之智識程度及犯
    罪後坦承犯行，知所悔悟，態度尚佳」等一切情狀，量處有
    期徒刑玖月。並以「扣案被告所有之第一級毒品海洛因（驗
    餘淨重0.0884公克），依毒品危害防制條例第18條第1項前
    段規定沒收銷燬之，另扣案之毒品包裝袋1個，雖非專供施
    用毒品之用，仍為被告所有供犯罪所用之物，應依刑法第38
    條第1項第2款之規定沒收之」。其認事用法，核無違誤，量
    刑亦無偏重之情事。被告上訴意旨略以：被告於民國93年間
    因罹患精神疾病，住院次數難以數計，期間又誤交損友而染
    上毒癮，並導致後來之違法、脫序行為，現被告已有正常工
    作、正常作息，請再給被告一次機會云云。惟查，上訴意旨
    雖請求從輕量刑，然而無一語提及原判決有何違法或不當，
    構成應予撤銷之理由，亦未表明原判決之量刑有何輕重失衡
    、濫用裁量權或不適用法則之情形，構成應予撤銷之具體理
    由，是被告上訴，核無理由，應該駁回。
四、被告經合法傳喚，無正當理由不到庭，爰不待其陳述，逕行
    判決。
據上論斷，應依刑事訴訟法第368條、第371條，判決如主文。
本案經檢察官楊秀琴到庭執行職務。
中    華    民    國    98    年    7     月    31    日
                  刑事第十二庭  審判長法  官  蔡永昌
                                      法  官  蔡新毅
                                      法  官  陳榮和
以上正本證明與原本無異。
如不服本判決，應於收受送達後10日內向本院提出上訴書狀，其
未敘述上訴之理由者並得於提起上訴後10日內向本院補提理由書
（均須按他造當事人之人數附繕本）「切勿逕送上級法院」。
                                      書記官  林吟玲
中    華    民    國    98    年    7     月    31    日
附錄：本案論罪科刑法條全文
毒品危害防制條例第10條第1項
施用第一級毒品者，處六月以上五年以下有期徒刑。


司法院資訊處製作；財團法人民間司法改革基金會備份。
